---
title: "Clustering Jerárquico - Proyecto II"
author: "Héctor Martínez Cabanes"
date: "5/2/2021"
output:
  word_document: default
  html_document: default
---

```{r setup, include=FALSE}
knitr::opts_chunk$set(echo = TRUE)
library(knitr)
library(cluster)
library(FactoMineR)
library(factoextra)
library(NbClust)
library(clValid)
load('ncdata.RData')
load('desc_data.RData')
```

## Clustering Jerárquico - Método 'Complete'

En primer lugar vamos a seleccionar las variables que vamos a incluir en el clustering y calcular su matriz de distancias, además vamos a centrar y escalar los datos ya que hay variables que están expresadas en unidades diferentes:

```{r}
datos_clust=ncdata[which(ncdata$popularity>70),desc_data$variable[which(desc_data$type=='numerical')]]
datos_clust=scale(datos_clust)
dist=get_dist(datos_clust[,-c(8)], method='euclidean')
```

En segundo lugar vamos a observar la tendencia de agrupamiento de los datos para decidir cuantos clusters crear:

```{r}
fviz_dist(dist, 
          gradient = list(low = "#00AFBB", mid = "white", high = "#FC4E07"))
```


También vamos a calcular el estadístico de Hopkins para ver la tendencia de agrupación en nuestros datos:

```{r}
set.seed(100)
myN = c(500)
myhopkins = NULL
myseed = sample(1:1000, 1)
for (i in myN) {
  for (j in myseed) {
    tmp = get_clust_tendency(data = datos_clust[,-c(8)], n = i, graph = FALSE, seed = j)
    myhopkins = c(myhopkins, tmp$hopkins_stat)
  }
}
summary(myhopkins)
```

Finalmente, vamos a calcular algunos gráficos para decidir el número de clusters en que vamos a agrupar las canciones:

```{r}
res.nbclust <- NbClust(data = datos_clust[,-c(8)], diss = dist, distance = NULL, 
                        min.nc = 2, max.nc = 10, 
                        method = "complete", index ="silhouette") 
plot(names(res.nbclust$All.index), res.nbclust$All.index, type = "b", main = "Complete",
     xlab = "Num. clusters", ylab = "Coeficiente Silhouette", col = 4)
fviz_nbclust(x = datos_clust[,-c(8)], FUNcluster = hcut,diss=dist, method = "wss", hc_method = "complete",
             k.max = 10, verbose = FALSE) +
  labs(title = "Numero optimo de clusters")
```
Según lo observado en los gráficos, y teniendo en cuenta la naturaleza de nuestros datos, haremos un clustering con 6 clusters diferentes, ya que con 4, 5 y 6 grupos el coeficiente de silhouette y la suma de cuadrados es muy similar:

```{r}
clust <- hclust(dist, method="complete")
grupos = cutree(clust, k = 6)
fviz_dend(clust, k = 4,cex = 0.5,rect = TRUE, show_labels = FALSE)
```

Después de realizar el dendrograma, también podemos motrar resúmenes de como han quedado confeccionado los grupos al aplicar este método:

```{r}
table(grupos)
```

Como vemos que en el grupo 3 solo hay 4 canciones, vamos a ver cuales son:

```{r}
canciones_clust=ncdata[which(ncdata$popularity>70),]
canciones_clust$name[which(grupos==3)]
```

En el grupo 1 también aparecen muy pocas canciones:

```{r}
canciones_clust[which(grupos==2),c('name','artists')]
```

