---
title: "PCA_PORTAFOLIO_MDP"
output: html_document
---

Cargamos las librerías y los datos que vamos a utilizar:
```{r} 
library(FactoMineR)
library(factoextra)
library(dbplyr)
library(knitr)
library(dplyr)

load('/Users/hector/Desktop/2DO/CUATRIMESTRE 2/MDP I/TRABAJO MDP/datos_filtrados.RData')
```

En primer lugar, creamos un dataframe descriptivo que nos muestre la información sobre nuestras variables:

```{r}
datos_desc=data.frame('variable'=colnames(datos_filtrados),'tipo'=c(rep('categorical',3),rep('numerical',5720)),row.names = colnames(datos_filtrados),stringsAsFactors = FALSE)
```

En este dataframe, tenemos una columna con el nombre de nuestras variables y una segunda con su tipo, numerical o categorical según el caso. Como todas las variables sabemos su significado, podemos empezar a hacer ya nuestro PCA:
```{r}
datos_filtrados[,-c(1,2,3)]=scale(datos_filtrados[,-c(1,2,3)],center=TRUE,scale=FALSE)
pca=PCA(datos_filtrados,scale.unit = FALSE,graph=FALSE,ncp=15,quali.sup=which(datos_desc$tipo=='categorical'))
```

Ahora vamos a graficar los valores propios para ver con cuantas componentes principales vamos a trabajar finalmente:
```{r}
eig.val <- get_eigenvalue(pca)
VPmedio = 100 * (1/nrow(eig.val))
fviz_eig(pca, addlabels = TRUE) +
geom_hline(yintercept=VPmedio, linetype=2, color="red")
kable(eig.val[1:10,])

```

Decidimos quedarnos con las componentes necesarias para explicar un 75% de la variabilidad explicada en nuestros datos:

```{r}
res.pca = PCA(datos_filtrados, scale.unit = FALSE, graph = FALSE, ncp = 6,
quali.sup = which(datos_desc$tipo == "categorical"))
```

```{r}
K = 6
misScores = res.pca$ind$coord[,1:K]
miT2 = colSums(t(misScores**2) / eig.val[1:K])
I = nrow(datos_filtrados)
F95 = K*(I**2 - 1)/(I*(I - K)) * qf(0.95, K, I-K)
F99 = K*(I**2 - 1)/(I*(I - K)) * qf(0.99, K, I-K)
plot(1:length(miT2), miT2, type = "l", xlab = "Celulas", ylab = "T2")
abline(h = F95, col = "orange", lty = 2, lwd = 2)
abline(h = F99, col = "red3", lty = 2, lwd = 2)
anomalas = which(miT2 > F95)
```
Podemos observar que laa células fuera del intervalo del 99% son las 6 células que tenemos de la placenta. Decidimos eliminarlas:

```{r}
res.pca = PCA(datos_filtrados, scale.unit = FALSE, graph = FALSE, ncp = 6,
quali.sup = which(datos_desc$tipo == "categorical"))
K = 6
misScores = res.pca$ind$coord[,1:K]
miT2 = colSums(t(misScores**2) / eig.val[1:K])
I = nrow(datos_filtrados)
F95 = K*(I**2 - 1)/(I*(I - K)) * qf(0.95, K, I-K)
F99 = K*(I**2 - 1)/(I*(I - K)) * qf(0.99, K, I-K)
par(mfrow=c(1,2))
plot(1:length(miT2), miT2, type = "l", xlab = "Celulas", ylab = "T2")
abline(h = F95, col = "orange", lty = 2, lwd = 2)
abline(h = F99, col = "red3", lty = 2, lwd = 2)
anomalas = which(miT2 > F95)

misLoadings = sweep(res.pca$var$coord, 2, sqrt(res.pca$eig[1:K,1]), FUN="/")

X = as.matrix(datos_filtrados[,datos_desc$tipo=='numerical'])
myE = X - misScores %*% t(misLoadings) 
mySCR = rowSums(myE^2)  
plot(1:length(mySCR), mySCR, type = "l", main = "Distancia al modelo", 
     ylab = "SCR", xlab = "Celulas")
g = var(mySCR)/(2*mean(mySCR))
h = (2*mean(mySCR)^2)/var(mySCR)
chi2lim = g*qchisq(0.95, df = h)
chi2lim99 = g*qchisq(0.99, df = h)
abline(h = chi2lim, col = "orange", lty = 2)
abline(h = chi2lim99, col = "red3", lty = 2)
```

Podemos observar que laa células fuera del intervalo del 99% son las 6 células que tenemos de la placenta. Decidimos eliminarlas:

```{r}
datos2=datos_filtrados[1:183,]
res.pca = PCA(datos2, scale.unit = FALSE, graph = FALSE, ncp = 6,
quali.sup = which(datos_desc$tipo == "categorical"))
K = 6
misScores = res.pca$ind$coord[,1:K]
miT2 = colSums(t(misScores**2) / eig.val[1:K])
I = nrow(datos_filtrados)
F95 = K*(I**2 - 1)/(I*(I - K)) * qf(0.95, K, I-K)
F99 = K*(I**2 - 1)/(I*(I - K)) * qf(0.99, K, I-K)
par(mfrow=c(1,2))
plot(1:length(miT2), miT2, type = "l",main='Gráfico T2', xlab = "Celulas", ylab = "T2")
abline(h = F95, col = "orange", lty = 2, lwd = 2)
abline(h = F99, col = "red3", lty = 2, lwd = 2)



misLoadings = sweep(res.pca$var$coord, 2, sqrt(res.pca$eig[1:K,1]), FUN="/")

X = as.matrix(datos2[,datos_desc$tipo=='numerical'])
myE = X - misScores %*% t(misLoadings) 
mySCR = rowSums(myE^2)  
plot(1:length(mySCR), mySCR, type = "l", main = "Distancia al modelo", 
     ylab = "SCR", xlab = "Celulas")
g = var(mySCR)/(2*mean(mySCR))
h = (2*mean(mySCR)^2)/var(mySCR)
chi2lim = g*qchisq(0.95, df = h)
chi2lim99 = g*qchisq(0.99, df = h)
abline(h = chi2lim, col = "orange", lty = 2)
abline(h = chi2lim99, col = "red3", lty = 2)
anomalas = which(mySCR > chi2lim)
```

Los valores fuera de los límites son menos del 1% de los datos, por lo que aceptamos que forman parte de la variabilidad de los datos.

```{r}
par(mfrow=(c(2,2)))
fviz_pca_ind(res.pca, axes = c(1,3), geom = c("point"),habillage = 'Tissue')
fviz_pca_ind(res.pca, axes = c(2,4), geom = c("point"),
habillage = "Tissue")
fviz_pca_ind(res.pca, axes = c(5,6), geom = c("point"),habillage = 'Tissue')
fviz_contrib(res.pca, choice = "ind", axes = 1, top = 10)
fviz_contrib(res.pca, choice = "ind", axes = 2, top = 10)
```
Ahora vamos a graficar los gráficos de loadings:

```{r}
fviz_pca_var(res.pca, axes = c(1,2), col.var = "contrib",
gradient.cols = c("#00AFBB", "#E7B800", "#FC4E07"),select.var = list("cos2"=0.9))
fviz_pca_var(res.pca, axes = c(3,4), repel = TRUE, col.var = "contrib",
gradient.cols = c("#00AFBB", "#E7B800", "#FC4E07"))
fviz_contrib(res.pca, choice = "var", axes = 1)
fviz_contrib(res.pca, choice = "var", axes = 2)
fviz_contrib(res.pca, choice = "var", axes = 3)
fviz_contrib(res.pca, choice = "var", axes = 4)
```


